臺灣高等法院刑事判決
110年度侵上訴字第222號
上  訴  人  臺灣士林地方檢察署檢察官
被      告  謝秉叡
上列上訴人因被告妨害性自主案件，不服臺灣士林地方法院110
年度審侵訴字第27號，中華民國110年8月25日第一審判決（起訴
案號：臺灣士林地方檢察署110年度偵字第2160、2474號），提
起上訴，本院判決如下：
    主  文
原判決撤銷。
乙○○犯如附表編號1至6所示之罪，各處該附表編號「本院判決」
欄所示之刑。應執行有期徒刑玖月。
    犯罪事實
一、乙○○曾經擔任代號AW000-A109540女子（民國00年0月生，真
    實姓名年籍詳卷，下稱甲 ）國小畢業旅行之領隊，因而認
    識甲 ，並於民國109年7月間，透過網路與甲 聯繫進而交往
    ，在交往期間，明知甲 為14歲以上未滿16歲之女子，竟基
    於對14歲以上未滿16歲女子為性交之犯意，分別為下列行為
    ：
　　㈠於109年8月中旬某日下午，在甲 位於臺北市○○區居所（地
      址詳卷），以其性器進入甲 性器之方式，先後對甲  性
      交2次。
　　㈡於109年9月初某日下午，在甲 上址居所，以其性器進入甲
       性器之方式，先後對甲 性交3次。
　　㈢於109年9月27凌晨3時許，在高雄義大遊樂世界停車場之車
      內，以其性器進入甲 性器之方式，對甲 性交1次。
　　㈣於109年9月29下午6時許，在甲 上址居所附近停車場之車
      內，以其性器進入甲 性器之方式，對甲 性交1次。
　　㈤於109年10月中旬某日，在○○國小停車場之廁所，以其性器
      進入甲 性器之方式，對甲 性交1次。
　　㈥於109年11月8日下午，在新北投捷運站附近某旅館，以其
      性器進入甲 性器之方式，先後對甲 性交2次。
　　嗣因甲 之父（代號AW000-A109540A，真實姓名年籍詳卷）
    得知甲 因而懷孕，對乙○○提出告訴，始悉上情。
二、案經甲 之父訴請臺灣士林地方檢察署檢察官偵查起訴。
    理  由
壹、程序部分
一、按「因職務或業務知悉或持有性侵害被害人姓名、出生年月
    日、住居所及其他足資識別其身分之資料者，除法律另有規
    定外，應予保密」、「行政機關、司法機關及軍法機關所製
    作必須公示之文書，不得揭露被害人之姓名、出生年月日、
    住居所及其他足資識別被害人身分之資訊」，性侵害犯罪防
    治法第12條第1項前段、第2項分別定有明文。又依性侵害犯
    罪防治法施行細則第6條規定：性侵害犯罪防治法第12條所
    定其他足資識別被害人身分之資訊，包括被害人照片或影像
    、聲音、住址、親屬姓名或其關係、就讀學校與班級或工作
    場所等個人基本資料。是本判決關於被害人及其親友姓名、
    居所、就讀學校等，皆以代號或簡略記載方式為之。
二、起訴範圍
　　起訴書犯罪事實欄記載被告「於（與甲 ）『交往後』，明知
    甲 係14歲以上未滿16歲之女子，竟基於對14歲以上未滿16
    歲女子接續性交之犯意，先後與甲 為性交行為達10次」。
    而本案被告係於109年7月間，透過網路與甲 聯繫進而交往
    ，嗣於交往期間內，自109年8月中旬至同年11月8日止，先
    後與甲 為性交10次，業據其供明在卷（見本院卷80至81頁
    ，偵2160卷12至13頁）。公訴人亦表明上開被告所供與甲 
    性交10次犯行，均在被告與甲 認識交往後所為，故均在起
    訴範圍之內；且被告就此表明沒有意見，並稱了解檢察官起
    訴之範圍等語（見本院卷81頁）。因認上開被告自白與甲 
    性交10次之犯罪事實，均在本件起訴範圍之內，不因起訴書
    誤載被告與甲 係於「109年9月7日起交往」，而異其判斷。
三、證據能力
　  本院認定犯罪事實所憑之供述證據，檢察官、被告均同意作
    為本案證據（見本院卷54至56頁），經本院審酌各該陳述作
    成時之情況，亦認為適當，而其他非供述證據之取得程序，
    並無違法或不當，因認均有證據能力。
貳、實體部分
一、認定事實所憑之證據及理由
　  上揭犯罪事實，業據被告乙○○於警詢、偵查、原審及本院審
    理時均坦承不諱（見偵2160卷11至15、21至22頁，原審卷60
    、69頁，本院卷54、84頁），核與證人即被害人甲 所述情
    節大致相合（見偵2160卷17至18頁），且有告訴人甲 之父
    之指訴可參（見偵2160卷19至20頁），及性侵害案件驗證同
    意書、員警處理性侵害案件交接及應行注意事項表、受理疑
    似性侵害事件驗傷診斷書、性侵害案件胚胎採證監管紀錄表
    （見偵2160不公開卷31至41頁）、內政部警政署刑事警察局
    110年3月30日刑生字第1100020811號鑑定書（見偵2160卷67
    至69頁）、被告與甲 之合照及通訊對話紀錄擷圖（見偵216
    0不公開卷43至76頁）、被告任職旅行社之出團紀錄（見偵2
    160卷43頁）在卷可稽，足認被告之自白與事實相符。是本
    案事證明確，被告犯行堪予認定。
二、論罪
  ㈠刑法第227條第3項之規範目的，係因未滿16歲之男女發育未
    臻成熟，思慮有欠周全，難以確實理解性交之意義，而無同
    意性交之能力，為保護其身心健康及善良風俗所設，行為人
    未違反未滿16歲之被害人意願，與之為性交行為者，即應依
    該條項規定論處。查甲 係94年9月生，有性侵害案件真實姓
    名對照表可憑（見偵2160不公開卷3頁），於上開行為期間
    ，為14歲以上未滿16歲之人。是核被告所為，均係犯刑法第
    227條第3項之對於14歲以上未滿16歲之女子為性交罪。本罪
    係以被害人年齡為14歲以上未滿16歲為其處罰要件，亦即針
    對被害人為上開年齡之少年所定之特別處罰規定，依兒童及
    少年福利與權益保障法第112條第1項但書，毋庸依同條前段
    規定加重其刑。
  ㈡罪數
　　⒈上開犯罪事實一、㈠、㈡、㈥部分，被告係於同日在密集接近
      之時間內，在同一處所，各對甲 為性交2次、3次、2次，
      侵害同一法益，各舉動之獨立性極為薄弱，依一般社會健
      全觀念，難以強行分開，應各包括評價為一行為，較為合
      理，均屬接續犯，各論以一罪。檢察官於審理時就各該接
      續犯罪，認應分論併罰，尚有未洽。
　　⒉所犯上開6罪（犯罪事實一、㈠至㈥，各論以一罪），每次行
      為時間截然可分，間隔日期自數日至數週不等，且行為地
      點未盡相同，為分別獨立之不同行為，並無密切不可分關
      係，因認犯意各別，行為互殊，自應分論併罰。起訴書犯
      罪事實欄認被告係基於「接續性交」之犯意，先後與甲 
      為性交10次等語，顯有誤會。
三、撤銷改判之理由及科刑
　㈠原審以被告犯行事證明確，予以論罪科刑，固非無見。惟查
    ：被告就犯罪事實一、㈠至㈥所為，為分別獨立之不同行為，
    並無密切不可分關係，應予分論併罰，已如前述，原判決認
    全部均屬接續犯之一罪，難認允洽。檢察官上訴意旨，指摘
    原判決就被告全部犯行，僅量處有期徒刑5月為不當，並於
    本院審理時主張各次犯行應予分論併罰（見本院卷85頁），
    非無理由，應由本院撤銷改判。
　㈡爰以行為人之責任為基礎，審酌被告與甲 交往期間，不思克
    制情慾，所為足以影響甲 身心之健全發展，且導致甲  懷
    孕，進行人工流產手術（見偵2160不公開卷41頁），實值非
    難；惟念其無前科，素行尚佳，自始至終均坦承犯行，良有
    悔意，表明願意分期賠償新臺幣50萬元（見本院卷57頁），
    然因賠償金額及還款方式，與甲 之父請求有所落差，雙方
    迄未成立和解；並考量被告當時與甲 為男女朋友關係、犯
    罪之動機、目的、手段、各罪情節，兼衡其智識程度、工作
    收入情形、家庭生活狀況（見本院卷85頁）等一切情狀，分
    別量處如附表編號1至6「本院判決」欄所示之刑。並斟酌其
    所犯上開6罪，各罪之罪名均相同，每次犯罪之手法、過程
    亦相近，被害人為同一人，犯罪之相隔時間、全案情節、所
    生危害、犯後態度等，予以綜合整體評價，酌定其應執行刑
    為有期徒刑9月。又本案被告所犯之罪，非屬最重本刑5年以
    下有期徒刑之罪，無從依刑法第41條第1項前段規定諭知易
    科罰金之折算標準，惟有同條關於易服社會勞動規定之適用
    ，附此敘明。
據上論斷，應依刑事訴訟法第369條第1項前段、第364條、第299
條第1項前段，判決如主文。
本案經檢察官郭千瑄提起公訴，檢官官江玟萱提起上訴，檢察官
董怡臻到庭執行職務。
中　　華　　民　　國　　111 　年　　1 　　月　　26　　日
              　　刑事第六庭    審判長法　官  劉方慈
                                      法　官  許曉微
                                      法　官  朱嘉川
以上正本證明與原本無異。
如不服本判決，應於收受送達後20日內向本院提出上訴書狀，其
未敘述上訴之理由者並得於提起上訴後20日內向本院補提理由書
（均須按他造當事人之人數附繕本）「切勿逕送上級法院」。
                                      書記官  尤朝松
中　　華　　民　　國　　111 　年　　1 　　月　　26　　日
附錄本案論罪科刑法條全文
中華民國刑法第227條
對於未滿十四歲之男女為性交者，處3年以上10年以下有期徒刑
。
對於未滿十四歲之男女為猥褻之行為者，處6月以上5年以下有期
徒刑。
對於十四歲以上未滿十六歲之男女為性交者，處7年以下有期徒
刑。
對於十四歲以上未滿十六歲之男女為猥褻之行為者，處3年以下
有期徒刑。
第1項、第3項之未遂犯罰之。

附表：
編號 本院判決  1 乙○○對於十四歲以上未滿十六歲之女子為性交，處有期徒刑肆月。 犯罪事實一、㈠ 2 乙○○對於十四歲以上未滿十六歲之女子為性交，處有期徒刑肆月。 犯罪事實一、㈡ 3 乙○○對於十四歲以上未滿十六歲之女子為性交，處有期徒刑參月。 犯罪事實一、 ㈢ 4 乙○○對於十四歲以上未滿十六歲之女子為性交，處有期徒刑參月。 犯罪事實一、㈣ 5 乙○○對於十四歲以上未滿十六歲之女子為性交，處有期徒刑參月。 犯罪事實一、㈤ 6 乙○○對於十四歲以上未滿十六歲之女子為性交，處有期徒刑肆月。 犯罪事實一、㈥